臺灣南投地方法院民事簡易裁定
111年度埔簡字第102號
原      告  張聰賢  
上列原告與被告陳麗美間請求損害賠償事件，本院裁定如下：
    主  文
原告之訴駁回。
訴訟費用由原告負擔。
    理  由
一、按當事人起訴，應以訴狀表明當事人及法定代理人、訴訟標
    的及其原因事實及應受判決事項之聲明，提出於法院為之（
    民事訴訟法第244條第1項），倘未表明，其起訴不合程式，
    審判長應定期間先命補正（民事訴訟法第249條第1項第6款
    ）（最高法院107年度台上字第2304號判決意旨參照）。上
    開規定，於簡易訴訟程序亦有適用（民事訴訟法第436條第2
    項）。復按民事訴訟乃係當事人間就私法上權利義務之紛爭
    ，請求法院為判決之程序。故民事訴訟必有：㈠特定之當事
    人；亦即請求判決之人及其相對人（原告、被告）。㈡私法
    上權利義務之紛爭。㈢請求法院為如何內容之判決，以保護
    其私法上之權利，即一定之明確聲明（應受判決事項之聲明
    ）。訴必具備上述三要素，始為完整。雖有對立之當事人及
    私法上權利義務之紛爭，而無請求法院為如何判決之內容，
    即非完整之訴（最高法院109年度台抗字第1303號裁定意旨
    參照）。所稱之「應受判決事項之聲明」乃請求判決之結論
    ，亦係請求法院應為如何判決之聲明，如當事人獲勝訴之判
    決，該聲明即成為判決之主文，並為將來據以強制執行之依
    據及範圍。是以原告提起給付之訴，依上揭起訴必備程式之
    規定，所表明訴之聲明（給付內容及範圍）與法院所為之判
    決主文，均必須明確一定、具體合法、適於強制執行，俾利
    於強制執行及決定既判力之主客觀範圍，以達成紛爭一次解
    決之目的（最高法院100年度台上字第798號、98年度台上字
    第599號判決意旨參照）。
二、經查，原告起訴狀雖記載訴請損害賠償之原因事實，然未說
    明應受判決事項之聲明為何（即請求法院應為如何判決之聲
    明，如當事人獲勝訴之判決，該聲明即成為判決之主文，並
    為將來據以強制執行之依據及範圍），且原告就被告陳麗美
    部分僅記載其姓名，而未提供其他足以特定或足資識別「陳
    麗美」之個人資料，致本院難以特定被告，及原告主張之應
    受判決事項之聲明、訴訟標的及其原因事實。嗣本院於民國
    111年4月13日以裁定命原告於裁定送達翌日起7日內補正足
    以識別被告陳麗美身分資料及適法、明確之聲明，上開裁定
    於111年4月28日送達原告，有送達證書可參。然原告逾期迄
    今仍未補正，其訴顯不合法，應予駁回。
三、依民事訴訟法第436條第2項、第249條第1項第6款、第95條
    、第78條，裁定如主文。
中　　華　　民　　國　　111 　年　　6 　　月　　21　　日
                  埔里簡易庭  法  官  鄭煜霖
以上為正本係照原本作成。
如不服本裁定應於送達後10日內向本院提出抗告狀，並繳納抗告
費新臺幣1000元。
中　　華　　民　　國　　111 　年　　6 　　月　　21　　日
      　　　　　　　　　　　　書記官  洪妍汝